【裁判字號】    97,抗,355
【裁判日期】    971216
【裁判案由】    假扣押
【裁判全文】
臺灣高等法院高雄分院民事裁定           97年度抗字第355號
抗  告  人  乙○○
上列抗告人因與相對人甲○○間聲請假扣押事件，對於民國97年
11月12日臺灣高雄地方法院97年度全字第25號所為裁定提起抗告
，本院裁定如下：
    主  文
原裁定廢棄。
抗告人以新台幣參拾參萬參仟元為相對人供擔保後，對於相對人
之財產，在新台幣壹佰萬元範圍內，得為假扣押。
相對人如為抗告人供擔保新台幣壹佰萬元後，得免為或撤銷假扣
押。
聲請及抗告訴訟費用由相對人負擔。
    理  由
一、聲請及抗告意旨略以：抗告人對第三人吳燿寰已取得本票裁
    定及假執行判決之執行名義，並聲請對吳燿寰之財產假扣押
    ，由執行法院就吳燿寰對相對人之票款請求權或股金請求權
    發扣押命令，惟相對人就扣押命令聲明異議，否認吳燿寰之
    債權存在。相對人藉聲明異議拖延法院之執行程序，有因此
    故為脫產之可能，且吳燿寰迄未對相對人之財產實施假扣押
    ，有日後不能強制執行或甚難執行之虞，按之最高法院69年
    台抗字第240 號判例意旨，抗告人自得代位吳燿寰對相對人
    之財產，在新台幣100 萬元範圍內聲請假扣押，並陳明願供
    擔保以代釋明之不足。原裁定駁回抗告人之聲請，為有違誤
    ，求予廢棄，另為適法之裁定等語。
二、按債務人怠於行使其權利時，債權人因保全債權，得以自己
    名義行使其權利，為民法第242 條前段所明定。此項代位權
    行使之範圍，就同法第243 條但書規定旨趣推之，並不以保
    存行為為限，凡以權利之保存或實行為目的之一切審判上或
    審判外之行為，諸如假扣押、假處分、聲請強制執行、實行
    擔保權、催告、提起訴訟等，債權人皆得代位行使（最高法
    院69年台抗字第240 號判例參照）。又債權人就金錢請求或
    得易為金錢請求之請求，欲保全強制執行者，得聲請假扣押
    。請求及假扣押之原因，應釋明之；前項釋明如有不足，而
    債權人陳明願供擔保或法院認為適當者，法院得定相當之擔
    保，命供擔保後為假扣押。民事訴訟法第522 條第1 項，第
    526 條第1 、2 項分別定有明文。抗告人就本件假扣押之聲
    請，業據提出本票裁定、宣示判決筆錄，及97年審訴字第
    2273號準備程序筆錄，釋明假扣押之請求，即其對吳燿寰之
    債權及吳燿寰對相對人之債權，並提出執行法院扣押命令及
    對相對人之起訴狀，釋明假扣押之原因，暨陳明願供擔保代
    釋明之不足，合於上開規定，應予准許。原裁定駁回抗告人
    之聲請，自有未當，應予廢棄，更為裁定如主文第2 項所示
    。
據上論結，本件抗告為有理由，依民事訴訟法第492 條、第526
條第2 項、第527 條、第95條、第78條，裁定如主文。
中    華    民    國    97    年    12    月    16    日
                            民事第一庭
                                審判長法官  黃金石
                                法      官  林健彥
                                法      官  謝肅珍
以上正本證明與原本無異。
本件不得抗告。
中    華    民    國    97    年    12    月    16    日
                                書  記  官  蘇恒仁


司法院資訊處製作；財團法人民間司法改革基金會備份。
